pt-PT: Acessórios de impressora incluídos: Kit de limpeza; Fusor; Cartuchos de tinta; Bandeja de papel; Cartucho de tinta; Rolo de transferência; Outro
ko: 프린터 부대용품 포함: 청소 키트; 퓨저; 잉크 카트리지; 용지 트레이; 토너 카트리지; 전사 롤러; 기타
fr: Accessoires d’imprimante inclus: Kit de nettoyage; Unité de fusion; Cartouche; Type de papier; Cartouche d’encre; Rouleau de transfert; Autre
ro-RO: Accesorii pentru imprimare incluse: Set de curățare; Unitate de fuziune; Cartuș de cerneală; Tavă de hârtie; Cartuș de toner; Rolă de transfer; Altele
da: Printertilbehør inkluderet: Rengøringssæt; Fuser; Blækpatron; Papirbakke; Tonerpatron; Overførselsrulle; Andet
it: Accessori per stampante inclusi: Kit di pulizia; Fusore; Cartuccia d'inchiostro; Vassoio carta; Cartuccia toner; Rullo di trasferimento; Altro
hr-HR: Uključeni dodaci za pisač: Komplet za čišćenje; Grijač; Tintni uložak; Ladica za papir; Tonerski uložak; Prijenosni valjak; Ostalo
zh-CN: 包括打印机配件: 清洁套件; 定影器; 墨盒; 纸盘; 墨粉盒; 转印辊; 其他
sv: Skrivartillbehör ingår: Rengöringskit; Fuser; Bläckpatron; Pappersfack; Bläckpatron; Överföringsvals; Övrigt
sk-SK: Vrátane príslušenstva k tlačiarni: Súprava na čistenie; Fuser; Atramentová kazeta; Zásobník papiera; Tonerová kazeta; Prenosový valec; Iné
el: Περιλαμβάνονται αξεσουάρ υπολογιστή: Σετ καθαρισμού; Μονάδα τήξης; Κασέτα μελανιού; Δίσκος χαρτιού; Κασέτα τόνερ; Κύλινδρος μεταφοράς; Άλλο
pt-BR: Acessórios de impressora incluídos: Kit para limpeza; Fusor; Cartucho; Bandeja de papel; Cartucho de tinta; Rolo de transferência; Outro
en: Printer accessories included: Cleaning kit; Fuser; Ink cartridge; Paper tray; Toner cartridge; Transfer roller; Other
hu: Mellékelt nyomtatótartozékok: Tisztítókészlet; Beégető egység; Tintapatron; Papírtálca; Festékkazetta; Átvivőhenger; Egyéb
sl-SI: Priložena dodatna oprema za tiskalnik: Komplet za čiščenje; Grelna enota; Kartuša s črnilom; Pladenj za papir; Kartuša s črnilom; Prenašalni valj; Drugo
lt-LT: Į komplektą įeinantys spausdintuvo priedai: Valymo rinkinys; Kaitinimo elementas; Rašalo kasetė; Popieriaus dėklas; Dažų kasetė; Perkėlimo volelis; Kita
nl: Inclusief printeraccessoires: Reinigingskit; Verhittingsstation; Inktpatroon; Papierlade; Inktpatroon; Transferrol; Andere
vi: Phụ kiện máy in đi kèm: Bộ sản phẩm vệ sinh; Bộ nhiệt áp; Hộp mực nước; Khay giấy; Hộp mực bột; Con lăn chuyển; Khác
th: รวมอุปกรณ์เครื่องพิมพ์: ชุดทำความสะอาด; ฟิวเซอร์; ตลับหมึก; ถาดป้อนกระดาษ; ตลับผงหมึก; ลูกกลิ้งถ่ายโอนหมึก; อื่นๆ
ru: Принадлежности для принтера в комплекте: Набор для чистки; Термофиксатор; Картридж с чернилами; Лоток для бумаги; Картридж с тонером; Ролик переноса; Другое
ja: プリンター関連商品 (詳細): クリーニングキット; フューザー; インクカートリッジ; 紙トレイ; トナーカートリッジ; 転写ローラー; その他
es: Accesorios para impresora incluidos: Kit de limpieza; Fusor; Cartucho de tinta; Bandeja de papel; Cartucho de tóner; Rodillo de transferencia; Otros
cs: Obsažené příslušenství k tiskárně: Čisticí sada; Fuser; Inkoustová kazeta; Přihrádka na papíry; Tonerová kazeta; Přenosový válec; Jiné
fi: Mukana tulostintarvikkeita: Siivoussetti; Kiinnitysyksikkö; Mustekasetti; Paperiteline; Mustekasetti; Siirtorulla; Muu
bg-BG: Включени аксесоари за принтер: Комплект за почистване; Фюзер; Касета с мастило; Тава за хартия; Касета с тонер; Ролка за прехвърляне; Други
zh-TW: 包括印表機配件: 清潔工具包; 定影器; 墨水匣; 紙盤; 碳粉匣; 轉印輥; 其他
pl: Akcesoria do drukarki w zestawie: Zestaw do czyszczenia; Nagrzewnica; Pojemnik z tuszem; Zasobnik papieru; Kaseta z tonerem; Rolka przenosząca; Inne
tr: Yazıcı aksesuarları dahil: Temizlik kiti; Kaynaştırıcı; Mürekkep kartuşu; Evrak rafı; Toner kartuşu; Transfer silindiri; Diğer
de: Inbegriffenes Druckerzubehör: Reinigungsset; Fixiereinheit; Tintenpatrone; Papierfach; Tonerkartusche; Transferroller; Sonstiges
nb: Inkludert skrivertilbehør: Rengjøringssett; Fuser; Blekkpatron; Papirskuff; Blekkpatron; Overføringsrulle; Annet